# 请教陈版：对赌补偿会计处理

提问人：跨度防护 时间：2019-01-21 23:27:59
请教陈版：商誉减值的账务处理做在合并层面，收购时涉及的商誉减值的补偿、业绩补偿、已分红补偿等是否应做在母公司（收购方）层面，而非合并层面？

回答人：chenyiwei
收购时涉及的商誉减值的补偿、业绩补偿、已分红补偿等，应在母公司单户报表层面即确认一项资产和相应的收益。另外，由于商誉减值和单户报表层面的长期股权投资可收回金额确定存在逻辑上的联系（虽然很可能金额并不一致），因此单户报表层面同时确认长投减值损失可能是必要的。